【裁判字號】    95,訴,1761
【裁判日期】    951019
【裁判案由】    毒品危害防制條例
【裁判全文】
臺灣桃園地方法院宣示判決筆錄          95年度訴字第1761號
    公  訴  人  台灣桃園地方法院檢察署檢察官
    被      告  甲○○
                          6巷.
                        （現於臺灣桃園女子監獄執行中）
    指定辯護人  本院公設辯護人  陳瑞明
上列被告因違反毒品危害防制條例案件，經檢察官提起公訴（94
年度毒偵字第2783號、第2865號、第3177號），嗣經本院訊問被
告後，被告自白犯罪，由本院合議庭裁定由受命法官獨任進行簡
式審判程序後，經檢察官聲請依協商程序判決，本院於中華民國
95 年10 月19日下午5 時，在本院刑事第9 法庭宣示判決，出席
職員如下：
法官起立朗讀判決主文、犯罪事實要旨、處罰條文、附記事項，
及告以上訴限制、期間並提出上訴狀之法院，且諭知記載其內容
：
一、主文：
    甲○○連續施用第一級毒品，累犯，處有期徒刑壹年貳月，
    扣案之第一級毒品海洛因壹包（淨重零點零壹公克，空包裝
    重零點肆捌公克）、第一級毒品海洛因壹包（淨重零點貳貳
    公克，空包裝重零點貳零公克）均沒收銷燬之，扣案之注射
    針筒支及削尖吸管瓢器壹支均沒收；又施用第二級毒品，
    累犯，處有期徒刑柒月。應執行有期徒刑壹年柒月，扣案之
    第一級毒品海洛因壹包（淨重零點零壹公克，空包裝重零點
    肆捌公克）、第一級毒品海洛因壹包（淨重零點貳貳公克，
    空包裝重零點貳零公克），均沒收銷燬之；扣案之注射針筒
    支及削尖吸管瓢器壹支，均沒收。
二、犯罪事實要旨：
  (一)甲○○前曾於民國於91年間因違反毒品危害防制條例案件
      ，經臺灣臺北地方法院檢察署檢察官於91年12月31日以91
      年度偵緝字第1719號聲請強制戒治及提起公訴，就強制戒
      治部分，經臺灣臺北地方法院以91年度毒聲字第2563號裁
      定入戒治處所施以強制戒治，於92年1 月8 日入所執行，
      復經臺灣臺北地方法院以92年度毒聲字第1570號裁定停止
      戒治，於92年12月17日執行完畢；就提起公訴部分，經臺
      灣臺北地方法院以92年度訴字第236 號判決就施用第一級
      毒品部分判處有期徒刑10月，就施用第二級毒品部分判處
      有期徒刑4 月，應執行有期徒刑1 年，經提起上訴，經臺
      灣高等法院以92年度上訴字第2566號判決駁回上訴確定；
      於92年間因偽造文書案件，經本院以92年度壢簡字第849
      號判決判處有期徒刑3 月確定，與上開應執行有期徒刑1
      年，經臺灣高等法院以92年度聲字第1357號裁定定應執行
      有期徒刑1 年2 月確定；於92年間因違反動產擔保交易法
      案件，經臺灣板橋地方法院以92年度簡字第418 號判決判
      處拘役25日確定，與上開應執行有期徒刑1 年2 月接續執
      行，於92年9 月19日入監執行，於93年11月27日因縮短刑
      期執行完畢。
（二）詎其仍未戒除毒癮，在上揭強制戒治釋放後之5 年內，明
      知海洛因、甲基安非他命分別係毒品危害防制條例所稱之
      第一級、第二級毒品，不得非法持有及施用，竟基於施用
      第一級毒品之犯意，自95年5 月12日起至同年6 月6 日中
      午12時許止，在桃園縣平鎮市○○路1117號5 樓、台北縣
      林口鄉○○村○○○街6 巷8 號2 樓及桃園縣中壢市○○
      ○街478 號等處所，以注射針筒注射方式施用第一級毒品
      海洛因數次；另基於施用第二級毒品之犯意，於95年5 月
      14日經警採尿回溯96小時內之某時，在台灣地區某不詳處
      所，施用第二級毒品甲基安非他命1 次。嗣於95年5 月14
      日凌晨零時30分許、同年月20日凌晨2 時40分許、同年6
      月6 日下午5 時30分許，為警先後在桃園縣平鎮市○○路
      1117號5 樓、桃園縣中壢市○○○街478 號前查獲，並分
      別扣得第一級毒品海洛因1 包（淨重0.01公克，空包裝重
      0.48公克）、甲○○所有供施用第一級毒品海洛因之注射
      針筒1 支、第一級毒品海洛因1 包（淨重0.22公克，空包
      裝重0. 20 公克）、甲○○所有供施用第一級毒品海洛因
      之注射針筒2 支及削尖吸管瓢器1 支。案經新竹縣政府警
      察局竹北分局暨桃園縣政府警察局中壢分局報請臺灣桃園
      地方法院檢察署檢察官偵查起訴。
三、處罰條文：
    毒品危害防制條例第10條第1 項、第2 項、第18條第1 項前
    段，修正後刑法第2 條第1 項前段、修正前刑法第11條、第
    56條、第47條、第51條第5 款、第38條第1 項第2 款。
四、沒收：扣案之第一級毒品海洛因1 包（淨重0.01公克，空包
    裝重0.48公克）、第一級毒品海洛因1 包（淨重0.22公克，
    空包裝重0. 20 公克）為第一級毒品，應依毒品危害防制條
    例第18條第1 項前段之規定，沒收銷燬之。至扣案之注射針
    筒3 支、削尖吸管瓢器1 支等物，分別為被告所有（但非專
    供）供施用第一級毒品海洛因所用之物，應依刑法第38條第
    1 項第2 款規定，宣告沒收。
五、協商判決除有刑事訴訟法第455 條之4 第1 項第1 款於本訊
    問程序終結前，被告撤銷協商合意或檢察官撤回協商聲請者
    ；第2 款被告協商之意思非出於自由意志者；第4 款被告所
    犯之罪非第455 條之2 第1 項所定得以協商判決者；第6 款
    被告有其他較重之裁判上一罪之犯罪事實者；第7 款法院認
    應諭知免刑或免訴、不受理者情形之一，及違反同條第2 項
    「法院應於協商合意範圍內為判決；法院為協商判決所科之
    刑，以宣告緩刑或2 年以下有期徒刑、拘役或罰金為限」之
    規定者外，不得上訴。
六、本件如符合上述得上訴之情形，得自收受判決送達之日起10
    日內，向本院提出上訴書狀，上訴於第2 審法院。
本案經檢察官丁俊成到庭執行職務。
中    華    民    國    95    年    10    月    19    日
                    刑事第六庭  法  官  林哲賢
上正本證明與原本無異。
                                書記官  王泰元
中    華    民    國    95    年    10    月    19    日
附錄本案論罪科刑法條：
毒品危害防制條例第10條
施用第一級毒品者，處6 月以上5 年以下有期徒刑。
施用第二級毒品者，處3年以下有期徒刑。


司法院資訊處製作；財團法人民間司法改革基金會備份。
